臺灣桃園地方法院民事裁定
110年度亡字第70號
聲  請  人  臺灣桃園地方檢察署

代  理  人  施瑩惟檢察事務官

相  對  人
即  失蹤人  袁來    
上列聲請人聲請宣告相對人死亡事件，本院裁定如下：
    主  文
宣告袁來（女，民國00年00月0日生，身分證統一編號：Z000000
000號，籍設桃園市○○區○○路000號）於民國82年2月26日下午12
時死亡。
聲請程序費用由相對人之遺產負擔。
    理      由
一、按失蹤人失蹤滿7年後，法院得因利害關係人或檢察官之聲
    請，為死亡之宣告；失蹤人為80歲以上者，得於失蹤滿3年
    後，為死亡之宣告；宣告死亡之裁定，利害關係人或檢察官
    得聲請之，民法第8條第1、2項，家事事件法第155條分別定
    有明文。又按宣告死亡之裁定應確定死亡之時；受死亡宣告
    者，以判決內所確定死亡之時，推定其為死亡；前項死亡之
    時，應為前條各項所定期間最後日終止之時，但有反證者，
    不在此限，家事事件法第159條第1項、民法第9條分別明文
    規定。
二、聲請意旨略以：相對人即失蹤人係民國00年00月0日生，現
    年92歲，雖設籍於桃園市○○區○○路000號，然該址里長稱不
    知相對人行方，又相對人於75年2月26日離婚，僅有之子李
    運銀稱，最後一次見到相對人係71年，當時相對人與配偶吵
    架後即離家，此後再無聯絡，而相對人於75年換領身分證後
    ，即無社會軌跡，現未在監，亦查無入出境資料、全民健康
    保險投保記錄、使用殯葬設施記錄，且非安置輔導對象，復
    未請領社會福利補助、勞保老人給付、國民年金、老農津貼
    、公教退輔給與，可認相對人已於75年2月26日離婚起失蹤
    迄今。為此，爰依法聲請准對相對人為死亡宣告等語。
三、經查，聲請人主張之前揭事實，業據提出相關戶籍資料、親
    屬及鄰里長查訪紀錄表、桃園市政府社會局109年9月29日桃
    社老字第1090084586號函、桃園市政府殯葬管理所109年9月
    28日桃市殯字第1090005371號函、桃園市政府社會局109年9
    月25日桃社老字第1090085459號函、勞動部勞工保險局109
    年9月23日保普老字第10913042370號函、行政院人事行政總
    處109年9月25日總處資字第1090041950號函、入出境資訊連
    結作業、全國刑案資料查註表、完整矯正表、法務部健保資
    訊連結作業查詢紀錄、李運銀訊問筆錄等件為證。經本院再
    次查詢相對人在監在押紀錄、全民健康保險投保及就診紀錄
    、勞保投保記錄、入出境資料及財產所得，均查無相對人現
    仍生存或活動之情形，有各該查詢結果及相關函覆在卷可考
    。堪認聲請人上開主張之事實應屬無訛。
四、本件相對人為17年10月4日生，於75年2月26日失蹤時，為61
    歲，迄今生死不明已逾7年，且聲請人前聲請本院以110年度
    亡字第70號裁定准許對相對人為公示催告，並於110年9月15
    日將本院公示催告裁定刊登新聞紙乙節，有該裁定及聲請人
    提出新聞紙乙份在卷可稽，今申報期間屆滿，仍未據相對人
    陳報其生存或知其生死者陳報其所知，揆諸首揭法律規定，
    聲請人於相對人失蹤滿7年後，聲請對之為死亡宣告，於法
    洵屬有據。又相對人係於75年2月26日失蹤，計至82年2月26
    日屆滿7年，依民法第9條第2項前段規定，應推定於是日下
    午12時為其死亡之時，爰准予依法宣告。
五、依家事事件法第154條第3項，裁定如主文。
中　　華　　民　　國　　111 　年　　4 　　月　　26　　日
                    家事法庭    法　官　羅詩蘋
上列正本證明與原本無異。
如對本裁定抗告須於裁定送達後10日內向本院提出抗告狀，並繳
納抗告裁判費新臺幣1,000 元。
中　　華　　民　　國　　111 　年　　4 　　月　　26　日
                          書記官　古罄瑄